【裁判字號】    89,易,1402
【裁判日期】    891110
【裁判案由】    傷害
【裁判全文】
臺灣屏東地方法院刑事判決                        八十九年度易字第一四二號
    公  訴  人  臺灣屏東地方法院檢察署檢察官
    被      告  乙○○
    被      告  甲○○
右列被告因傷害案件，經檢察官聲請簡易判決處刑（八十九年度偵字第三二七九號）
，本院認不宜簡易判決，經依通常程序審理，判決如左︰
    主  文
乙○○傷害人之身體，處罰金肆仟元，如易服勞役，以佰元折算壹日。
甲○○無罪。
    事  實
一、乙○○於民國八十九年三月二十六日下午三時十分許，在屏東縣崁頂鄉○○村○
    ○路一號前（誤書為二號），因故與甲○○口角時，竟基於傷害人身體之犯意，
    揮拳毆打甲○○，致甲○○受有頸部、前胸、腹部及雙下肢多處瘀傷及挫傷之傷
    害。
二、案經甲○○訴由屏東縣警察局東港分局報告臺灣屏東地方法院檢察署檢察官偵查
    起訴。
    理  由
甲、被告乙○○有罪部分：
一、右揭事實，業據被告乙○○於本院審理時坦承不諱，核與告訴人甲○○指訴之情
    節相符，而告訴人甲○○被毆受有如事實欄所載之傷害，亦有診斷證明書在卷可
    證，罪證明確，被告乙○○傷害之犯行洵堪認定。
二、核被告乙○○所為，係犯刑法第二百七十七條第一項之罪。審酌被告並無前科，
    素行良好，有臺灣高等法院被告全國前案紀錄表在卷可憑、犯罪之動機係因告訴
    人甲○○與被告乙○○之舅舅吳義勇爭執並相互拉扯，而出手維護、告訴人甲○
    ○僅受瘀、挫傷之傷害，傷勢輕微及被告乙○○犯後坦認犯行態度良好等一切情
    狀，量處如主文所示之刑，並諭知易服勞役之折算標準。
乙、被告甲○○無罪部分：
一、公訴意旨略以：被告甲○○於八十九年三月二十六日下午三時十分許，在屏東縣
    崁頂鄉○○村○○路一號前（誤書為二號），因細故與告訴人乙○○口角，竟基
    於傷害人身體之犯意，以手毆打告訴人，致告訴人受有頭後枕部撕裂傷之傷害。
    因認被告甲○○所為，涉犯刑法第二百七十七條之普通傷害罪嫌等語。
二、按犯罪事實應依證據認定之，無證據不得推定其犯罪事實，刑事訴訟法第一百五
    十四條定有明文。而告訴人之告訴，係以使被告受刑事訴追為目的，其陳述是否
    與事實相符，仍應調查其他證據以資審認；又，認定不利於被告之事實，須依積
    極證據，茍積極證據不足為被告不利事實之認定時，即應為有利於被告之認定，
    更不必有何有利之證據。（最高法院五十二年台上字第一三００號、三十年上字
    第八一六號刑事判例可資參照）
三、公訴人認被告甲○○涉有傷害之犯行，無非以告訴人指訴、證人邱黃寶國之證述
    及告訴人乙○○之驗傷單為據。訊據被告甲○○堅詞否認有何公訴人所指之犯行
    ，辯稱：因告訴人乙○○跳過矮牆，不慎摔倒而頭部受創，伊並未毆打等語。
四、經查，告訴人乙○○確係於右揭時地越過矮牆時不慎摔倒，致頭部撞到廢棄之浴
    缸而受有頭後枕部撕裂傷傷害之事實，業據告訴人乙○○於本院審理時供承在卷
    ，核與被告甲○○所述情節一致，堪認為真實，是證人邱黃寶國於偵查中證稱：
    「、、、乙○○似乎拌到東西而向後倒，頭撞到地上的廢浴缸、、、。」等語，
    洵與事實不符，無足採信。又告訴人乙○○雖另稱被告甲○○於伊摔倒時，出手
    掐住伊脖子等語，然觀諸告訴人乙○○所提出之驗傷診斷書之記載，告訴人並未
    受有此部位之傷害，是被告甲○○縱有為此部分行為，亦因告訴人乙○○未受傷
    而不成罪。此外復查無其他積極證據足認被告甲○○有何傷害犯行，揆諸前開法
    條及判例，自應為被告郭及仁無罪之諭知。
據上論斷，應依刑事訴訟法第二百九十九條第一項前段、第三百零一條第一項、第四
百五十二條、刑法第二百七十七條第一項、第四十二條第二項，罰金罰鍰提高標準條
例第一條前段、第二條，判決如主文。
本案經檢察官蔡榮龍到庭執行職務。
中      華      民      國     八十九     年      十一    月     十     日
                                      臺灣屏東地方法院刑事第二庭
                                                 法  官  林昌義
右正本證明與原本無異。
對於本判決如有不服應於收受送達後十日內向本院提出上訴書狀上訴於台灣高等法院
高雄分院並按他造當事人之人數附具繕本。
                                                 書記官  丁廣飛
中      華      民      國     八十九     年      十一    月     十     日
附錄本判決論罪之法條：
刑法第二百七十七條
傷害人之身體或健康者，處三年以下有期徒刑、拘役或一千元以下罰金。
犯前項之罪因而致人於死者，處無期徒刑或七年以上有期徒刑；致重傷者，處三年以
上十年以下有期徒刑。


司法院資訊處製作；財團法人民間司法改革基金會備份。
